【裁判字號】    97,易緝,54
【裁判日期】    971222
【裁判案由】    竊盜
【裁判全文】
臺灣桃園地方法院刑事判決              97年度易緝字第54號
公  訴  人  臺灣桃園地方法院檢察署檢察官
被      告  甲○○
上列被告因竊盜案件，經檢察官提起公訴（96年度偵字第6737號
），被告於本院準備程序進行中就被訴事實為有罪之陳述，經告
知簡式審判程序之旨，並聽取當事人之意見後，經本院合議庭裁
定由受命法官獨任進行簡式審判程序，判決如下：
    主  文
甲○○攜帶兇器，毀越安全設備竊盜，處有期徒刑捌月，減為有
期徒刑肆月，如易科罰金，以新臺幣壹仟元折算壹日，扣案如附
表一所示之物均沒收。
    事  實
一、甲○○意圖為自己不法之所有，基於竊盜犯意，於96年2 月
    18日淩晨2 時30分許，攜帶供照明盜所環境所用之手電筒1
    支，手戴麻手套1 雙，並持其所有客觀上足以威脅人之生命
    、身體安全，具有危險性並可供作為兇器使用之油壓剪1 支
    、起子1 把，前往址設桃園縣八德市○○街29之1 號「新百
    全公司」工廠，以油壓剪、起子剪斷拆毀該處廠房鐵窗欄杆
    之安全設備後，再將手踰越該鐵窗欄杆剪毀處，竊取放置於
    窗戶旁之日光燈1 支得手。嗣甲○○竊盜得手後，旋為PHAN
    VAN HAO 發覺並報警處理，經到場員警當場查獲。並扣得甲
    ○○所有供犯本件竊盜犯行所用之手電筒1 支、麻手套1 雙
    、油壓剪1 支、起子1 把。
二、案經桃園縣政府警察局八德分局報告臺灣桃園地方法院檢察
    官偵查起訴。
    理  由
一、按刑事訴訟法第273 條之1 第1 項規定除被告所犯為死刑、
    無期徒刑、最輕本刑為3 年以上有期徒刑之罪或高等法院管
    轄第一審案件者外，於審判期日前之準備程序進行中，被告
    先就被訴事實為有罪之陳述時，審判長得告知被告簡式審判
    程序之旨，並聽取當事人、代理人、辯護人及輔佐人之意見
    後，裁定進行簡式審判程序。經查，本件被告甲○○被訴竊
    盜案，非前開不得進行簡式審判程序之案件，經被告於本院
    準備程序進行中就被訴事實為有罪之陳述，且經本院告知被
    告簡式審判程序之旨，聽取被告及檢察官之意見後，爰依上
    開刑事訴訟法第273 條之1 第1 項之規定，裁定由受命法官
    獨任進行簡式審判程序，合先敘明。
二、上揭犯罪事實，業據被告甲○○於檢察官訊問時及本院審理
    中坦承不諱，核與證人即目擊者PHAN VAN HAO、證人即「新
    百全公司」廠長乙○○於警詢中證述情節相符，並有竊盜現
    場及行竊工具照片6 張在卷可稽，復有手電筒1 支、麻手套
    1 雙、油壓剪1 支、起子1 把扣案足憑，足認被告前揭任意
    性自白與事實相符，應堪採信。綜上所述，本件事證明確，
    被告犯行洵堪認定，應予依法論罪科刑。
三、按刑法第321 條第1 項第2 款所謂毀越門扇牆垣，係指毀損
    或超越及踰越門扇牆垣而言，與啟門入室者有別；又所謂其
    他安全設備，係指門扇牆垣以外之防閑設備而言，而窗戶具
    有防閑作用，非其家由此進出之門，自屬該條款所定之其他
    安全設備（最高法院52年度臺上字第711 號裁判、45年臺上
    字第1443號判例意旨參照）。是本件址設桃園縣八德市○○
    街29之1 號「新百全公司」工廠之鐵窗，自屬上開條款所定
    之安全設備無訛。次按刑法第321 條第1 項第3 款所稱之兇
    器，其種類並無限制，凡客觀上足對人之生命、身體、安全
    構成威脅，具有危險性之兇器均屬之，且祇須行竊時攜帶此
    種具有危險性之兇器為已足，並不以攜帶之初有行兇之意圖
    為必要（最高法院79年臺上字第5253號判例意旨參照）。查
    被告甲○○攜往竊盜現場用以剪斷拆毀鐵窗欄杆所用之油壓
    剪1 支、起子1 支，均係質地堅硬、形狀尖銳之金屬物品，
    該油壓剪甚且足以剪斷堅硬之鐵窗欄杆，客觀上均具危險性
    ，足以對人之身體、生命、安全構成威脅，顯均係刑法第32
    1 條第1 項第3 款所指之兇器無疑。是被告甲○○所為，係
    犯刑法第321 條第1 項第2 款、第3 款攜帶兇器，毀越安全
    設備竊盜罪。爰審酌被告甲○○前於86年間因強盜等案件，
    經臺灣高等法院以86年上訴字第154 號刑事判決判處應執行
    有期徒刑9 年確定，於92年10月23日縮短刑期假釋出監，假
    釋期中付保護管束，迄96年9 月27日始縮刑期滿執行完畢，
    竟於假釋期中之96年2 月18日再犯本件竊盜犯行，屢觸綱常
    ，危害他人財產法益及社會治安，法治觀念薄弱，惟念被告
    猶知坦承犯行，態度尚可，並其犯罪動機、目的、手段等一
    切情狀，量處如主文所示之刑，並諭知易科罰金折算標準。
    末按，中華民國九十六年罪犯減刑條例業於96年7 月16日施
    行，查本件被告甲○○上開犯行係在96年4 月24日前所犯，
    所宣告之刑為1 年6 月以下有期徒刑，且核無同條例第3 條
    各款所定不得減刑之事由。另按「本條例施行前，經通緝而
    未於中華民國九十六年十二月三十一日以前自動歸案接受偵
    查、審判或執行者，不得依本條例減刑。」，中華民國九十
    六年罪犯減刑條例第5 條定有明文，查被告甲○○於96年8
    月28日經本院發佈通緝，此有本院96年桃院木刑進緝字第66
    6 號通緝書1 份在卷可參，其通緝日係在中華民國九十六年
    罪犯減刑條例施行後，是亦無該條不得減刑規定之適用。爰
    依中華民國九十六年罪犯減刑條例第2 條第1 項第3 款之規
    定，減其刑期2 分之1 ，並就減得之刑諭知易科罰金之折算
    標準。
四、扣案如附表一編號一、二所示油壓剪1 支、起子1 把，係被
    告甲○○所有用以剪斷拆毀盜所鐵窗欄杆所用之兇器；如附
    表一編號三所示麻手套1 雙，係被告甲○○所有於剪斷拆毀
    盜所鐵窗欄杆之際穿戴，以避免雙手遭割傷所用；如附表一
    編號四所示手電筒1 支，係被告甲○○所有用以照明盜所環
    境所用，是均為供被告甲○○犯本件加重竊盜犯行所用之物
    ，爰均依刑法第38條第1 項第2 款之規定，宣告沒收。至扣
    案麻手套2 支、帽子1 頂，業據被告甲○○否認為其所有，
    且查無證據證明上開物品確為被告所有，亦無證據證明與本
    件竊盜犯行有關，爰均不予宣告沒收，附此敘明。
據上論斷，應依刑事訴訟法第273 條之1 第1 項、第299 條第1
項前段，刑法第321 條第1 項第2 款、第3 款、第41條第1 項前
段、第38條第1 項第2 款，中華民國九十六年罪犯減刑條例第2
條第1 項第3 款、第7 條、第9 條，判決如主文。
本案經檢察官黃珮如到庭執行職務。
中    華    民    國    97    年    12    月    22    日
                  刑事第十一庭  法  官  林蕙芳
以上正本證明與原本無異。
如不服本判決應於收受判決後10日內向本院提出上訴書狀，並應
敘述具體理由。其未敘述上訴理由者，應於上訴期間屆滿後20日
內向本院補提理由書 (均須按他造當事人之人數附繕本)「 切勿
逕送上級法院」。
                              書記官  郭玉芬
中    華    民    國    97    年    12    月    22    日
中華民國刑法第321條
犯竊盜罪而有左列情形之一者，處 6 月以上、 5 年以下有期徒
刑：
一、於夜間侵入住宅或有人居住之建築物、船艦或隱匿其內而犯
之者。
二、毀越門扇、牆垣或其他安全設備而犯之者。
三、攜帶兇器而犯之者。
四、結夥三人以上而犯之者。
五、乘火災、水災或其他災害之際而犯之者。
六、在車站或埠頭而犯之者。
前項之未遂犯罰之。
附表一：
┌──┬───────────┬───────────┐
│編號│扣案物名稱            │備註                  │
├──┼───────────┼───────────┤
│ 一 │油壓剪1支             │被告甲○○所有供犯本件│
│    │                      │加重竊盜犯行所用之兇器│
├──┼───────────┼───────────┤
│ 二 │起子1把               │被告甲○○所有供犯本件│
│    │                      │加重竊盜犯行所用之兇器│
├──┼───────────┼───────────┤
│ 三 │麻手套1雙             │被告甲○○所有供犯本件│
│    │                      │加重竊盜犯行所用之物  │
├──┼───────────┼───────────┤
│ 四 │手電筒1支             │被告甲○○所有供犯本件│
│    │                      │加重竊盜犯行所用之物  │
└──┴───────────┴───────────┘
附表二：
┌──┬───────────┬───────────┐
│編號│扣案物名稱            │備註                  │
├──┼───────────┼───────────┤
│ 一 │麻手套2只             │與本案無關            │
├──┼───────────┼───────────┤
│ 二 │帽子1頂               │與本案無關            │
└──┴───────────┴───────────┘


司法院資訊處製作；財團法人民間司法改革基金會備份。
